台灣台北地方法院交通事件裁定　　　　　　　　　　九十一年度交聲字第五六三號
　　原處分機關　台北市交通事件裁決所
　　受處分人即
　　異　議　人　甲○○
右列受處分人因違反道路交通管理處罰條例案件，對於台北市交通事件裁決所於中華
民國九十一年三月二十六日所為之處分（原處分案號：北市裁三字第駕裁二二－Ｃ0
0000000號），聲明異議，本院裁定如左：
    主  文
異議駁回。
    理  由
一、本件聲明異議意旨如聲明異議狀所載（如附件）。
二、按汽車駕駛人，駕駛汽車經測試檢定有酒精濃度超過規定標準者，處新台幣一萬
    五千元以上六萬元以下罰鍰，並吊扣其駕駛執照一年，道路交通管理處罰條例第
    三十五條第一項第一款定有明文。
三、訊之受處分人甲○○固不否認有於九十一年二月二日晚間飲酒至九點多之後，於
    二月三日凌晨許，駕駛車牌號碼ＣＺ—五五六０號自用小客車，行經台北縣永和
    市○○○路保生路口時，經警攔檢測得呼氣酒精濃度０‧二八ＭＧ／Ｌ之事實，
    惟否認有何裁決書所指酒精濃度超過規定標準駕車之行為，陳稱：先前測驗三次
    均未超出標準，其即要離去，員警卻狂言說要開六萬元罰款，只好無奈再重複測
    試，直到測出超過標準之數值，但測量之管子並未更換，是本件係員警以威脅之
    方式進行酒測，並誤導以深呼吸之方式持續吐氣四秒以上，且前三次合法測試均
    未受採信等語，惟查：受處分人於前揭時間地點經警測得之吐氣酒精濃度為０‧
    二八ＭＧ／Ｌ之事實，為受處分人所是認，並有序號０二五五０一Ｄ號之吐氣酒
    精濃度表在卷可稽，堪予認定；其次，受處分人測驗吐氣酒精濃度之經過情形，
    業據證人即開單員警郭東堯於本院調查時，以具結擔保其供述之真實性並在負擔
    偽證罪之心理處罰狀態下證稱：「當時我們在取締酒測，我們儀器要連續吹四秒
    鐘，才會有反應，當事人吹得斷斷續續，儀器測不出來，所以他測了三、四次，
    測試前每次酒測器會歸零，把之前的氣排除」、「（測出來的結果○點二八？）
    對」、「沒有（爭執），他是說他已經測了三、四次，為何儀器感測不到，我是
    說我現在告訴你權利，我說若是你現在走的話，我可以開拒絕酒測六萬元的罰款
    ，當時我是告訴他，不是他（異議狀）所寫的情形」等語，而證人乃為原處分機
    關所認定受處分人有前開違規行為之原證人，依其到庭所陳述之經過並無違反經
    驗或論理法則之情形，且於本件卷存證據資料內並無任何積極證據足以證明證人
    所述虛偽，亦無足可顯信證人陳述不可採之品性證據或前科證據存在，自不得僅
    因證人為本件開單告發受處分人之員警即否認其在訴訟上所具有之原證人資格，
    另交通警察掣單舉發違反道路交通管理處罰條例所列之違規事實，本質上為行政
    處分，係公務員基於職務上之權力，依法就特定之具體事件所為之具公法上效果
    之單方面行政行為，基於公務員為公法上行為具有公信力之原則，該行政行為當
    可被推定為真正，其據以依法處分之事實認定亦為正確無誤；再查：台北縣政府
    警察局執行取締酒後駕車工作手冊中記載「告知如吹氣不足，儀器無法完成取樣
    ，將檢測失敗，必須重新檢測」、「如測試失敗，向受測者詳細說明原因，並為
    取得正確測定，請其重新配合檢測」、「經員警明確告知並勸導受測人應接受酒
    精濃度檢測後，如受測人仍拒絕接受檢測，即告知受測人員拒絕接受酒精濃度檢
    測，將依道路交通管理處罰條例第三十五條第三項規定，處新台幣六萬元罰鍰，
    並吊銷其駕駛執照」等情，有該工作手冊影本在卷可按，從而，受處分人因尚未
    完成呼氣酒精濃度檢測即要離去，而證人郭東堯依照工作手冊，告知道路交通管
    理處罰條例之規定，並無不當之處，受處分人所辯前情，尚難認其所言為可採，
    本件事證明確，受處分人之違規行為堪以認定；綜上，原處分機關據以援引上開
    規定，並審酌受處分人吐氣酒精為０‧二八ＭＧ／Ｌ，依照違反道路交通管理事
    件統一裁罰標準之規定（吐氣酒精超過每公升０‧二五毫克以上未滿０‧四毫克
    ，小型車最低之裁罰標準為一萬九千五百元），裁處罰鍰新台幣一萬九千五百元
    並吊扣駕駛執照一年（十二個月），核無不當，本件異議為無理由，應予駁回。
四、據上論斷，應依道路交通案件處理辦法第十九條，裁定如主文。
中      華      民      國    九十一    年     十一     月     十八     日
                                    台灣台北地方法院刑事第一庭
                                            法  官  蘇嘉豐
右正本證明與原本無異。
如不服本裁定，應於裁定送達後五日內，向本院提出抗告狀。
                                            書記官  蘇靜紅
中      華      民      國    九十一    年     十一     月     十八     日
